【裁判字號】    89,簡上,173
【裁判日期】    900831
【裁判案由】    毒品危害防制條例
【裁判全文】
臺灣高雄地方法院刑事判決              八十九年度簡上字第一七三號
    上  訴  人  甲○○
    即  被  告
右上訴人因違反毒品危害防治條例案件，不服本院鳳山簡易庭八十九年度鳳簡字第三
一四號中華民國八十九年五月二十九日第一審判決（聲請簡易判決處刑案號：台灣高
雄地方法院檢察署八十八年度偵字第三四一九號），提起上訴，本院判決如左：
    主  文
原判決撤銷。
甲○○連續施用第二級毒品，處有期徒刑陸月，如易科罰金，以參佰元折算壹日，扣
案之毒品安非他命（毛重零點壹伍公克、零點肆貳公克）沒收銷毀，吸食器及吸食燈
泡各壹組，沒收。
    事  實
一、甲○○於民國八十七年間，因違反毒品危害防治條例案件，經法院裁定送觀察勒
    戒，無繼續施用傾向，經台灣高雄地方法院檢察署檢察官於八十七年十月二十一
    日以八十七年度偵字第四三七二號處分不起訴。甲○○不思警惕，又基於概括犯
    意，自八十七年十一月十六日起至八十八年一月二十七日止，連續在高雄縣梓官
    鄉○○路四七五巷四十九號及高雄縣岡山鎮○○○街Ａ棟十一樓一八０號等處，
    多次施用第二級毒品安非他命多次，為警於八十七年十一月十六日晚上十九時二
    十五分許，在高雄縣梓官鄉○○路四七五巷四十九號內查獲，扣得其所有安非他
    命（毛重零點一五公克）、吸食器一組，經交保後，又於八十八年（檢察官聲請
    簡易判決處刑書誤載為八十九年）一月二十七日下午十六時三十分許，在高雄縣
    岡山鎮○○○街Ａ棟十一樓一八０號經警再度查獲，扣得其所有安非他命（毛重
    零點四二公克）、吸食燈泡一組，經法院八十八年度毒聲字第六三一號裁定送觀
    察勒戒後，認有繼續施用傾向，再經本院八十八年度毒聲字第一四四二號裁定送
    戒治，於八十九年二月二十五日戒治期滿。
二、案經高雄縣警察局岡山移送台灣高雄地方法院檢察署檢察官聲請簡易判決處刑。
    理  由
一、上訴人經合法傳喚均無正當理由而未到庭陳述，爰不待其陳述，逕行判決，先予
    敘明。
二、上訴人於八十七年十一月十六日，在高雄縣梓官鄉○○路四七五巷四十九號，施
    用安非他命之事實，已經上訴人於警察訊問時坦白承認，且有安非他命（毛重零
    點一五公克）及吸食器一組扣案可證，上訴人雖於偵查中否認施用安非他命（八
    十七年度偵字第二六七四號偵查卷），惟其於當日（八十八年十一月十六日）所
    採尿液經送高雄縣衛生局鑑定，呈安非他命陽性反應，有該局八十七年十一月二
    十四日八七煙檢字第二五０九號尿液檢驗成績書一紙可稽，上訴人此部份辯解與
    事實不符，自不可採。另上訴人自八十七年十一月底至八十八年一月二十七日止
    ，多次施用安非他命，已經上訴人於警察詢問及偵查中坦白承認（八十八年度偵
    字第三四七九號偵查卷），且有安非他命（毛重零點四二公克）及吸食燈泡一個
    扣案可稽，本件事證明確，上訴人犯行堪以認定。
三、按安非他命係毒品危害防治條例第二條明定為第二級毒品，又被告施用毒品，經
    觀察勒戒後，無繼續施用毒品傾向者，經檢察官不起訴處分後，五年內再犯該條
    例第十條之罪，經觀察勒戒後，有繼續施用毒品傾向，應起訴審判，毒品危害防
    治條例第二十條第三項定有明文。
四、經查，上訴人甲○○於民國八十七年間，因違反毒品危害防治條例案件，經法院
    裁定送觀察勒戒，無繼續施用傾向，經台灣高雄地方法院檢察署檢察官於八十七
    年十月二十一日以八十七年度偵字第四三七二號處分不起訴。五年內又再犯本件
    施用毒品案件，經本院裁定送觀察勒戒後，認有繼續施用毒品傾向，再裁定送勒
    戒，於八十九年二月二十五日戒治期滿，有卷附刑案查註紀綠表在卷可稽，依上
    開說明，自應予以起訴並審理之。
五、核上訴人所為，係犯毒品危害防治條例第十條第二項施用第二級毒品罪。上訴人
    持有安非他命之低度行為，已為其進而施用之高度行為所吸收，不另論罪。上訴
    人多次施用安非他命之犯行，時間密接，所犯構成要件相同，為連續犯應論以一
    罪。上訴人自八十七年十一月十日起至八十七年底施用安非他命之犯行，雖未經
    聲請處刑，但與已聲請之犯行，有連續犯之裁判上一罪關係，本院自得併予審判
    。本件上訴人空言上訴，雖無理由，但是原審疏未論及上訴人八十七年十一月十
    六日至八十七年底之犯行（即八十七年度偵字第二六七四號，此部份與檢察官聲
    請部分有連續犯之裁判上一罪關係，應予一併審判），誤認上訴人經警查獲日為
    八十九年一月二十七日（實為八十八年一月二十七日），漏未對吸食器一組及八
    十七年十一月十六日查獲之吸食燈泡一組、安非他命（毛重零點一五公克）諭知
    沒收及沒收銷毀，另刑法第四十一條易科罰金規定已於九十年一月十日修正公佈
    ，於同年月十二日生效，而修正後刑法第四十一條第一項關於最重本刑三年以下
    有期徒刑之罪，得易科罰金者，增加但書不得易科要件，顯然較舊法不利，本件
    上訴人行為後刑法第四十一條規定已變更，依刑法第二條第一項但書規定，應適
    用對上訴人最有利之規定裁判，本件係犯毒品危害防治條例第十條第二項之罪其
    最重本刑為三年以下有期徒刑，經比較新舊法，自以適用修正前刑法第四十一條
    規定，對上訴人最有利，原審未及適用刑法第二條第一項但書規定，進而適用修
    正前之刑法第四十一條規定，亦有違誤，自應由本院將原判決撤銷改判。爰審酌
    上訴人之品行、施用毒品戕害自己之身心等一切情狀，量處如主文所示，併諭知
    易科罰金之折算標準，扣案安非他命（毛重零點一五公克、零點四二公克）為毒
    品，依毒品危害防治條例第十八條第一項規定宣告沒收銷毀，另扣案吸食器及吸
    食燈泡各一組，係上訴人所有供施用毒品所用之物，依刑法第三十八條第一項第
    二款規定，宣告沒收。
據上論斷，依刑事訴訟法第四百五十五條之一第三項、第三百六十四條、第三百六十
九條第一項前段、第二百九十九條第一項前段、第三百七十一條，毒品危害防治條例
第十條第二項、第十八條、刑法第十一條、第四十一條、第三十八條第一項第二款，
罰金罰鍰提高標準條例第二條，判決如主文。
中    華    民    國      九十      年       八       月     三十一     日
                                    臺灣高雄地方法院刑事第三庭
                                        審判長法  官   宋明中
                                              法  官   柯彩燕
                                              法  官   周志賢
右正本證明與原本無異。
不得上訴。
                                              書記官   簡鴻雅
中    華    民    國      九十      年       九       月       五       日


司法院資訊處製作；財團法人民間司法改革基金會備份。
